臺灣臺南地方法院民事判決　　　　　　 95年度重訴字第223號
原　　　告　第一商業銀行股份有限公司法定代理人庚○○
法定代理人　庚○○
訴訟代理人　張天良律師
被　　　告　己○○
　　　　　　甲○○
　　　　　　戊○○
　　　　　　　　　　　　號
　　　　　　丁○○
　　　　　　辛○○
　　　　　　丙○○
　　　　　　乙○○
　　　　　　壬○○
上列當事人間請求損害賠償事件，由本院刑事庭移送前來，經本
院於民國96年5月29日言詞辯論終結，判決如下：
    主  文
被告己○○、甲○○應連帶或被告丁○○應給付原告新臺幣壹仟
貳佰萬元及自民國九十六年二月二日起至清償日止，按年息百分
之五計算之利息。。
被告己○○、甲○○應連帶或被告辛○○應給付原告新臺幣參佰
伍拾參萬捌仟元及自民國九十六年一月三十一日起至清償日止，
按年息百分之五計算之利息。
被告己○○、甲○○應連帶或被告乙○○應給付原告新臺幣柒拾
肆萬元及自民國九十六年二月二日起至清償日止，按年息百分之
五計算之利息。
被告己○○、甲○○應連帶或被告丙○○應給付原告新臺幣參佰
伍拾萬元及自民國九十六年一月三十一日起至清償日止，按年息
百分之五計算之利息。
被告己○○、甲○○應連帶或被告壬○○應給付原告新臺幣肆佰
零壹萬肆仟元及自民國九十六年二月十三日起至清償日止，按年
息百分之五計算之利息。
被告己○○、甲○○應連帶或被告戊○○應給付原告新臺幣參佰
壹拾陸萬貳仟元及自民國九十六年二月二日起至清償日止，按年
息百分之五計算之利息。
被告己○○、甲○○應連帶給付原告新臺幣陸佰陸拾柒萬柒仟玖
佰伍拾壹元及自民國九十六年一月三十一日起至清償日止，按年
息百分之五計算之利息。
訴訟費用由被告丁○○負擔百分之二十，被告辛○○、丙○○、
戊○○各負擔百分之四，被告乙○○負擔百分之一，被告壬○○
負擔百分之六，餘由被告己○○、甲○○連帶負擔。
本判決於原告以新臺幣壹仟壹佰貳拾萬元為被告供擔保後得為假
執行；但於被告甲○○以新臺幣參仟參佰陸拾參萬壹仟玖佰伍拾
壹元為原告預供擔保後，得免為假執行。
    事實及理由
壹、程序方面：
一、按訴狀送達後，原告不得將原訴變更或追加他訴，但擴張或
    減縮應受判決事項之聲明者，不在此限，民事訴訟法第255
    條第1項第3款定有明文。查本件原告原起訴請求被告己○○
    、甲○○應連帶給付原告新臺幣34,232,783元及自民國（下
    同）92年10月1日起至清償日止，按年息5％計算之利息。被
    告丁○○、辛○○、乙○○、丙○○、壬○○、戊○○依序
    各應給付原告1200萬元、523萬8千元、74萬元、310萬元、
    401萬4千元、399萬7仟元及各自民國92年10月1日起至清償
    日止，按年息5％計算之利息，嗣於訴訟中減縮為如主文所
    示之金額，參諸前揭規定，應予准許，合先敘明。
二、本件被告己○○、甲○○、戊○○、辛○○、乙○○、壬○○經合法通知，未於最後言詞辯論期日到場，核無民事訴訟
    法第386條所列各款情形，爰依原告之聲請，由其一造辯論
    而為判決。
貳、原告主張：
一、被告己○○與被告甲○○係曾同居共財之朋友；被告己○○
    、丁○○及戊○○係姐弟；被告己○○係被告辛○○之侄子
    ，被告辛○○與被告乙○○是男女朋友，二人育有一子即被
    告丙○○。被告己○○於91年11月4日，利用原告000000000
    0號免付費電話，申辦小額循環信用貸款之Somebody增資卡
    ，經原告初步審查通過，並告知己○○逕至臺南市原告竹溪
    分行（92年6月27日更名前為東臺南分行）辦理。被告己○○即於91年11月5日至原告竹溪分行，填寫「增資卡循環信
    用貸款」申請書及約定書後，與原告竹溪分行約定貸款期間
    自91年11月五日起至92年11月5日止，貸款額度最高以新臺
    幣（下同）30萬元為限，於己○○在該行開立帳號：000000
    00000號帳戶內循環使用，自首次動支日起，每月15日還款
    等事項後，原告竹溪分行即於當日核發卡號為00000000000
    號Somebody增資卡予己○○，並先核發2萬元予己○○循環
    借貸使用，若借還款繳息正常，可於6個月後申請辦理提高
    借款額度，最高可至30萬元，嗣於92年5、6月間被告己○○
    向竹溪分行辦理提高借款額度為25,000元。其於92年7月15
    日，依前開約定至竹溪分行償還貸款2,600元，惟因該行櫃
    檯人員疏失，將被告己○○還款金額誤植為12,600元，致其
    帳戶內可用餘額多出10,000元，可用餘額欄位變為12,218元
    ，己○○隨即以增資卡自其帳戶內提領12,200元。嗣原告竹
    溪分行當日結算時，發現短收現金10,000元，核對進出傳票
    後，發現前開帳戶誤植之情形，即以沖正方式將12,600元沖
    回，再重新輸入2,600元，以為金額補正，惟因原告內部自
    行開發之增資卡帳戶軟體作業系統未臻完善，無法在可用餘
    額欄出現「－」（負值符號），最低額度僅能到「0」，以
    致於銀行人員就己○○帳戶款項為強行沖正時，電腦程式因
    而錯亂，被告己○○帳戶可用餘額竟然均以正值顯示（例如
    －2,000元，卻顯示為2,000元），而無法正常加減運算，不
    論交易類別為「貸款」或「還款」，均在可用餘額欄遞加，
    只要在己○○帳戶內陸續貸款、還款，可用餘額即不正常予
    以遞增。己○○則於九十二年七月二十二日、七月二十四日
    、七月三十日提款測試，發覺自己帳戶可用餘額將隨自己貸
    、還款遞增，而知悉其帳戶內電腦運算程式業已發生錯亂。
二、詎被告己○○業已知悉前開帳戶電腦運算程式發生錯亂，竟
    與被告甲○○共同基於意圖為自己不法所有之概括犯意聯絡
    ，自92年8月1日起至10月1日止，共同以被告己○○之Someb
    ody增資卡，利用電腦程式運算錯誤機會，以在自動付款設
    備持續地借、還款項而不斷異常遞增其帳戶內可用餘額之不
    正方法，使其帳戶電腦運算繼續發生錯亂而陷於錯誤，不斷
    地遞增該帳戶可用餘額，而以此方式共同自自動付款設備提
    領或轉帳至如附表一所載之帳戶，提領或轉帳共計378次，
    金額共計達33,631,951元。己○○、甲○○二人並將款項一
    部分存入甲○○如附表二編號15至17帳戶，部分則先後、分
    別交予知情之被告丁○○、戊○○、辛○○、丙○○、乙○○及壬○○等人，供渠等任意花用。
三、丁○○、戊○○、辛○○、丙○○、乙○○五人，均明知己○○及甲○○所提領或轉帳之款項，均是向原告所詐領之贓
    物，仍各自基於收受贓物之概括犯意，自92年8月1日起至10
    月1日止，連續收受贓款花用外，並分別將所收受贓款存入
    如附表一編號4及附表二編號1至14號帳號戶，其中丁○○共
    計收受1200萬元（其中900萬元為現金，另轉帳300萬元）、
    戊○○收受330萬8千元（但已部分還款），尚欠316萬2千元
    、被告丙○○收受360萬元（但已返還10萬元）、乙○○收
    受74萬元、辛○○收受353萬8千元、被告壬○○收受401萬4
    千元。
四、爰依民法第184條侵權行為及不當得利之法律關係，請求被
    告賠償原告所示損害。並聲明：（一）如主文第1至7項所示
    ；（二）願供擔保，請准宣告假執行。
參、被告己○○則以對原告主張之事實不爭執，但實際提領金額
    究竟多少，並不清楚等語，資為抗辯，並聲明：原告之訴駁
    回。
肆、被告甲○○則以：
一、伊未與被告己○○共犯由自動付款設備詐取原告財物之罪行
    。被告己○○係原告「小額循環信用貸款增資卡」之申用客
    戶，依雙方契約約定，得在信用額度內於全國各銀行設有跨
    行提款功能之自動付款機提領現金或為轉帳，己○○自92年
    7月下旬起，固先後在各自動提款機提領超過30萬元之金額
    ，惟貸款額度全憑申貸銀行之單方意思決定，申請人並無參
    與決定之能力與空間，且從己○○所申辦者為「增資卡循環
    信用貸款」，自該項貸款文義觀之，易誤導申辦人貸款額度
    有機動提升之可能性，又依目前各銀行現金卡之作業模式，
    均於申用人帳號當中直接顯示申用人「可提領餘額」，只要
    在該餘額內均屬可提領之信用額度範圍。本件被告己○○既
    均在可提領餘額範圍內提領金額，故無犯罪故意，至為明顯
    。其所使用者，乃原告所發給有效之現金卡，且均依約定方
    式輸入自己之帳號密碼，誠難謂有詐領行為。被告己○○並
    非受過銀行實務訓練之銀行員，對原告帳務是否出錯自無從
    得知，故無利用原告錯誤之可能。又被告己○○雖提領金錢
    而增加財產，但另一方面也對原告負有債務，銀行雖貸放出
    資金，卻也坐收利息收入，符合商業銀行經營之目的，顯難
    謂被告在主觀上有為自己或第三人不法所有之意圖。況其均
    依約按時繳納利息。
二、即令被告己○○係屬詐欺行為，然被告甲○○與其僅係普通
    朋友，當己○○求助希望提供帳戶供其存取時，因不疑有他
    ，大方借其使用，並陪同前往提領金錢，惟知其遭警方調查
    時，即將錢領出返還己○○，並向其取回存摺及印章。己○○僅曾表示該款項是投資生意資金，並未告訴被告係自一銀
    行信用貸款帳戶中所提領。因此，實難認被告甲○○與己○○在主觀上有犯意聯絡。被告將帳戶借予己○○使用並多次
    陪同領款，亦非基於犯意聯絡之行為分擔等語，資為抗辯，
    並聲明：（一）原告之訴駁回；（二）若受不利判決，願供
    擔保，請准宣告免為假執行。
伍、被告乙○○、辛○○、丙○○則應分別給付74萬元、353萬
    8千元、350萬元予原告不爭執。
陸、被告戊○○則以其自被告己○○收受之款項應為332萬8千元
    ，然被告戊○○已依原告指示分別還款8萬元、6萬6千元，
    此應扣除，又被告分別以46萬元、28萬元購買之汽車及重型
    機車已由原告帶走抵償，故亦應扣除，是應僅餘244萬2千元
    等語資為抗辯，並聲明：原告之訴駁回。
柒、丁○○、壬○○則分別以其自被告己○○處僅收受300萬元
    、79萬元，對於超過上開數額之請求，係因原告計算有誤等
    語，資為抗辯，並聲明：原告之訴駁回。
捌、得心證之理由：
一、本件原告主張被告己○○、甲○○共同利用自動提款機之錯
    誤而詐領原告金錢，被告乙○○、辛○○、丙○○、戊○○
    、丁○○、壬○○則收受被告己○○之贓款，均屬侵權行為
    人。被告則以前詞置辯，故本件兩造之爭點乃在於被告己○○之行為是否詐欺；被告甲○○是否與被告己○○有犯
    意聯絡及行為分擔；其餘被告所受領之贓款數額為何？經
    查：
（一）被告己○○於92年7月22日、7月24日、7月30日提款測試
      ，發覺自己於原告之帳戶可用餘額將隨自己貸、還款遞增
      ，而知悉其帳戶內電腦運算程式業已發生錯亂。其竟與被
      告甲○○共同基於意圖為自己不法所有之概括犯意聯絡，
      自92年8月1日起至10月1日止，共同利用電腦程式運算錯
      誤機會，以在自動付款設備持續地借、還款項而不斷異常
      遞增其帳戶內可用餘額之不正方法，使其帳戶電腦運算繼
      續發生錯亂而陷於錯誤，並以此方式共同自自動付款設備
　　　提領或轉帳至如附表一所載之帳戶，提領或轉帳共計378
      次，金額共計達33,631,951元。被告己○○、甲○○二人
      並將款項一部分存入甲○○如附表二編號15至17帳戶，部
      分則先後、分別交予知情之被告丁○○、戊○○、辛○○
      、丙○○、乙○○及壬○○等人，供渠等任意花用。被告
      己○○、甲○○因共同連續犯非法由自動付款設備取財罪
      分別判處有期徒刑2年6月及6月，另被告戊○○、丁○○
      、辛○○、丙○○、乙○○、壬○○均因連續收受贓物罪
      均處有期徒刑6月確定等情，有本院93年度金易字第2號及
      臺灣高等法院臺南分院95年度金上易字第439號刑事判決
      附卷可徵，且據本院依職權調取上開卷宗核閱無核，是原
      告主張被告己○○、甲○○共同詐領原告金錢，被告戊○○、丁○○、辛○○、丙○○、乙○○、壬○○因收受贓
      物亦侵害原告權利乙節，自堪信為真實。又原告主張被告
      乙○○、辛○○、丙○○分別收受贓款74萬元、353萬8千
      元、350萬元尚未返還原告之事實，為上開被告所不爭（
      參本院卷第97頁、124頁、139頁），且有附表二備註欄所
      載提款傳票單據可佐，是亦堪信為真實。
（二）被告己○○以不正方法自提款機提領或轉帳共378次，金
      額共計00000000元，有如附表一所示之帳戶往來明細資料
      表及提款傳票單據可佐，被告己○○空言否認有取得上開
      款項，洵不足採。
（三）次查，被告甲○○與被告己○○係屬朋友關係，被告甲○○長達6、7年均住被告己○○家，且甲○○亦知悉被告己○○無固定職業、收入，且沒有不動產等情，業據被告己○○於偵訊時陳述明確（見本院卷第89頁附詢問筆錄），
      足證被告甲○○對被告己○○之經濟能力，認之甚稔，參
      以被告甲○○學歷為大葉大學會計資訊學系等情觀之，其
      斷無不知被告己○○無能力借得鉅款之可能。被告甲○○
      雖抗辯：己○○告訴他，是其做生意，向人借這些錢等
  　  語，而被告己○○亦附合其說詞（參本院卷第70頁），惟
    　該款項若為生意資金來往正當所得，豈會借用第三人即被
      告甲○○合作金庫、中國信託、慶豐銀行帳戶存入？被告
      甲○○既知悉被告己○○無獲得鉅資之能力，即應知悉己○○之上開說詞，非為虛偽即為不正當生意資金所得，而
      其仍借予上開帳戶存摺、印章，且一同領款，自屬與被告
      有犯意聯各，且有行為分擔至明。是被告甲○○抗辯其不
      知情，是在主觀上並無與被告己○○有犯意聯絡，且無行
      為分擔云云，因與常情有違，不足採信。
（四）查被告戊○○自被告己○○處受領330萬，業經原告查核
      帳單確認無訛，且為被告戊○○所不爭，自堪信為真實，
      又被告抗辯伊業分別已返還8萬元及6萬6千元，原告亦不
      爭執，故被告戊○○抗辯應扣除，自有理由。至於其雖交
      付汽車及機車各一部而主張扣除其價額云云，惟此係擔保
      其對原告所負賠償債務之履行，而使原告取得上開動產之
      質權，因原告迄今尚未拍賣取償，自無減少被告應賠償金
      額之理，是其此部分所辯，尚不足採。
（五）被告壬○○雖抗辯伊僅收受79萬元云，惟查其如附表二編
      號12至14帳戶，共自被告己○○處轉帳存款金額401萬4千
      元，有如附表所示之明細為憑，被告空言否認不足採信。
（六）被告丁○○雖抗辯伊未自被告己○○處收受上開贓款900
      萬元云云，惟查被告己○○迭於偵訊時陳稱：伊將錢轉入
      丁○○之匯豐銀行帳戶，是要透過她投資電子或百貨的生
      意，丁○○9月間回國時，我有告訴她，我有向友人借了
      一筆錢要投資生意，當時我給她約900萬元現金讓她帶到
      大陸去等語（見92年度偵字第11544號卷一第168頁、171
      頁），復於本院時陳稱：一部錢由我（己○○）的存摺轉
      到大陸去，轉了400多萬元給我大陸的大姊（丁○○）做
      生意等語（參本院92年聲羈字第315號第5頁），且核附表
      一編號4所示被告丁○○之匯豐銀行臺南分行之帳戶，確
      有被告己○○轉帳30次共300萬元之往來明細資，參以被
      告丁○○與己○○為姊弟，兩人並無仇恨，被告己○○苟
      無給予其姊即被告丁○○900萬元，自無設詞誣攀之理，
      是其上開陳述，洵堪採信。雖被告己○○於本院審理時，
      翻異其詞，其稱：偵查中因丁○○人在大陸，故將責任推
      給她，上開900萬元實際上係給予被告丙○○、戊○○云
      云。然被告丙○○、戊○○所收受贓款分別為360萬元及
      330 萬元8千元，已說明如上，該二人總額亦僅690萬8千
      元而非900萬元，其數額顯不相當。再者，被告己○○倘
      係為掩護其他被告，而將責任推予被告丁○○，其豈會於
      偵查中即先供稱被告戊○○、丙○○等人均曾收受贓款，
      是被告己○○於本院之陳述，在在與常理相悖，顯係迴護
      被告丁○○之詞，不足採信。
二、按因故意或過失，不法侵害他人之權利者，負損害賠償責任
    。故意以背於善良風俗之方法，加損害於他人者亦同、數人
    共同不法侵害他人之權利者，連帶負損害賠償責任，民法第
　　184條第1項、第185條分別定有明文。次按贓物之收受已在
　　被害人因竊盜、搶奪、強盜、侵占等侵權行為受有損害之後
  　，盜贓之收受人對被害人係成立另一侵權行為。是盜贓之收
    受人與實施盜贓之人，不構成共同侵權行為，然因數債務人
　　具有同一目的，本於各別之發生原因，對債權人各負全部給
  　付之義務，因債務人中一人為給付，他債務人即應同免其責
    任之債務，是屬不真正連帶債務。迭經最高法院著有63年度
    第3次民事庭總會決議、65年度台上字第838號判例、88年度
    台上字第32號等判決意旨可資參照。本件被告己○○、甲○○既共同以背於善良風俗之方法，詐取原告上開金錢，依上
    開法條意旨，自應連帶負損害賠償責任。另被告戊○○、丁○○、辛○○、丙○○、乙○○及壬○○收受贓款，係屬侵
    權行為，與被告己○○、甲○○負不真正連帶債務。從而，
    原告依侵權行為之法律關係，請求被告給付如主文第1項至
    第7項所示之金額及法定遲延利息，為有理由，應予准許
   。至於原告重疊援用不當得利之法律關係請求返還所受利益
   ，因本院已依侵權行為之規定為原告勝訴之判決，故此部分
   之主張不另審酌，附此敘明。
玖、原告及被告甲○○均陳明願供擔保，請准宣告假執行或免為
    假執行，核均無不合，爰分別酌定相當擔保金額，予以准許
    。
拾、據上論結，本件原告之訴為有理由， 依民事訴訟法第385條
    第1項前段、民事訴訟法第85 條第2項、第390條第2項、第
    392條第2項。
中　　華　　民　　國　　96　　年　　6 　　月　　12　　日
                  民事第四庭    法　官　廖建彥
【附表一】
┌──────┬──────┬──────┬──────┬──────┐
│編號        │戶名        │銀行        │帳號        │備註：      │
│            │            │            │            │提存款次數│
│            │            │            │            │  、款項    │
│            │            │            │            │依據出處  │
│            │            │            │            │            │
├──────┼──────┼──────┼──────┼──────┤
│1           │己○○      │第一銀行台南│00000000000 │轉帳118次 │
│            │            │分行        │            │共00000000元│
│            │            │            │            │帳戶往來明│
│            │            │            │            │細資料表及提│
│            │            │            │            │款傳票單據（│
│            │            │            │            │參見92年度發│
│            │            │            │            │查字第3174號│
│            │            │            │            │卷46至79頁）│
├──────┼──────┼──────┼──────┼──────┤
│2           │己○○      │合作金庫成功│000000000000│轉帳80筆，│
│            │            │分行        │93          │共0000000元 │
│            │            │            │            │往來明細資│
│            │            │            │            │料及存提款傳│
│            │            │            │            │票單據（參見│
│            │            │            │            │92年度發查字│
│            │            │            │            │第3174號卷第│
│            │            │            │            │89至102頁） │
├──────┼──────┼──────┼──────┼──────┤
│3           │己○○      │台南企銀明興│00000000000 │轉帳101筆 │
│            │            │分行        │            │共00000000元│
│            │            │            │            │往來明細資│
│            │            │            │            │料、存提款傳│
│            │            │            │            │票單據（參見│
│            │            │            │            │92年度發查字│
│            │            │            │            │第3174號卷第│
│            │            │            │            │116至119頁）│
├──────┼──────┼──────┼──────┼──────┤
│4           │丁○○      │匯豐銀行台南│00000000000 │轉帳30筆共│
│            │            │分行        │            │計0000000元 │
│            │            │            │            │往來資料明│
│            │            │            │            │細表、存提款│
│            │            │            │            │傳票單據（參│
│            │            │            │            │見92年度發查│
│            │            │            │            │字第3174號卷│
│            │            │            │            │第139至152頁│
│            │            │            │            │、153頁至159│
│            │            │            │            │頁，92年度發│
│            │            │            │            │查字第3251號│
│            │            │            │            │卷7至18頁） │
└──────┴──────┴──────┴──────┴──────┘
【附表二】
┌──────┬──────┬──────┬──────┬──────┐
│編號        │戶名        │銀行        │帳號        │備註        │
│            │            │            │            │提存款次數│
│            │            │            │            │、款項總額  │
│            │            │            │            │出處依據  │
├──────┼──────┼──────┼──────┼──────┤
│1           │戊○○      │建華銀行台南│0000000-0   │存款4筆共 │
│            │            │分行        │            │950,000元； │
│            │            │            │            │提款7筆共   │
│            │            │            │            │990,000元。 │
│            │            │            │            │往來明細資│
│            │            │            │            │料及存提款傳│
│            │            │            │            │票單據（見92│
│            │            │            │            │年度發查字第│
│            │            │            │            │3174號卷236 │
│            │            │            │            │至239頁，92 │
│            │            │            │            │年度偵字第11│
│            │            │            │            │544號卷一第 │
│            │            │            │            │150至156頁）│
├──────┼──────┼──────┼──────┼──────┤
│2           │戊○○      │彰化銀行台南│20983-3     │存款4筆， │
│            │            │分行        │            │共980000元。│
│            │            │            │            │往來明細資│
│            │            │            │            │料、存提款傳│
│            │            │            │            │票單據（參見│
│            │            │            │            │92年度發查字│
│            │            │            │            │第3174號卷  │
│            │            │            │            │231頁至第233│
│            │            │            │            │頁，92年度偵│
│            │            │            │            │字第11544號 │
│            │            │            │            │卷第125至127│
│            │            │            │            │頁、第133至 │
│            │            │            │            │第141頁）   │
├──────┼──────┼──────┼──────┼──────┤
│3           │戊○○      │華南銀行金華│142671      │存款9筆共 │
│            │            │分行        │            │978,000元； │
│            │            │            │            │提款9筆，共 │
│            │            │            │            │1,750,000元 │
│            │            │            │            │往來明細資│
│            │            │            │            │料、存提款傳│
│            │            │            │            │票單據（見92│
│            │            │            │            │年度發查字第│
│            │            │            │            │3174號卷228 │
│            │            │            │            │至230頁，92 │
│            │            │            │            │年度偵字第11│
│            │            │            │            │544號卷第142│
│            │            │            │            │至第156頁） │
├──────┼──────┼──────┼──────┼──────┤
│4           │辛○○      │慶豐銀行台南│000000-0    │存款1筆， │
│            │            │分行        │            │共200000元。│
│            │            │            │            │往來明細資│
│            │            │            │            │料及存提款傳│
│            │            │            │            │票單據（見92│
│            │            │            │            │年度發查字第│
│            │            │            │            │3174號卷220 │
│            │            │            │            │至221頁，92 │
│            │            │            │            │年度偵字第11│
│            │            │            │            │544號卷一第 │
│            │            │            │            │53至56頁）  │
├──────┼──────┼──────┼──────┼──────┤
│5           │辛○○      │台南中正路郵│000000-0    │存款5筆， │
│            │            │局          │            │共778000元；│
│            │            │            │            │提款5筆，共 │
│            │            │            │            │710000元。  │
│            │            │            │            │往來明細資│
│            │            │            │            │料及存提款傳│
│            │            │            │            │票單據（見92│
│            │            │            │            │年度發查字第│
│            │            │            │            │3174號卷187 │
│            │            │            │            │至189頁，92 │
│            │            │            │            │年度偵字第11│
│            │            │            │            │544號卷一第 │
│            │            │            │            │82至第94頁）│
├──────┼──────┼──────┼──────┼──────┤
│6           │辛○○      │萬泰銀行赤崁│00000-0-0   │存款5筆， │
│            │            │分行        │            │共0000000元 │
├──────┼──────┼──────┼──────┤；提款4筆， │
│7           │辛○○      │萬泰銀行赤崁│00000-0-0   │共840000元。│
│            │            │分行        │            │往來明細資│
│            │            │            │            │料及提存款傳│
│            │            │            │            │票單據（92年│
│            │            │            │            │度發查字第  │
│            │            │            │            │3174號卷第  │
│            │            │            │            │216頁至第218│
│            │            │            │            │頁，92年度偵│
│            │            │            │            │字第11544號 │
│            │            │            │            │卷第1卷第63 │
│            │            │            │            │頁至第73頁）│
├──────┼──────┼──────┼──────┼──────┤
│8           │辛○○      │臺南市第三信│00000-0-0   │存款5筆， │
│            │            │用合作社    │            │共0000000元 │
│            │            │            │            │；提款7筆共 │
│            │            │            │            │0000000元。 │
│            │            │            │            │往來明細資│
│            │            │            │            │料及存提款傳│
│            │            │            │            │票單據（見92│
│            │            │            │            │年度發查字第│
│            │            │            │            │3174號卷第  │
│            │            │            │            │214至215頁，│
│            │            │            │            │92年度偵字第│
│            │            │            │            │11544號卷一 │
│            │            │            │            │第74至81頁）│
├──────┼──────┼──────┼──────┼──────┤
│9           │丙○○      │臺南市第三信│00000-0-0   │存款5筆共 │
│            │            │用合作社    │            │1,700,000元 │
│            │            │            │            │往來明細資│
│            │            │            │            │料及存提款傳│
│            │            │            │            │票單據（參見│
│            │            │            │            │92 年度偵字 │
│            │            │            │            │第11544號卷 │
│            │            │            │            │第2卷第49頁 │
│            │            │            │            │至第51頁，第│
│            │            │            │            │58頁至第65頁│
│            │            │            │            │）          │
├──────┼──────┼──────┼──────┼──────┤
│10          │丙○○      │大眾銀行西台│00000000000 │存款3筆共 │
│            │            │南分行      │            │1,000,000元 │
│            │            │            │            │往來明細資│
│            │            │            │            │料及存提款傳│
│            │            │            │            │票單據（見92│
│            │            │            │            │年度偵字第11│
│            │            │            │            │544號卷二第 │
│            │            │            │            │55至57頁，第│
│            │            │            │            │91至97頁）  │
├──────┼──────┼──────┼──────┼──────┤
│11          │乙○○      │萬通銀行台南│0000000-0   │存款4筆， │
│            │            │分行        │            │共740000元  │
│            │            │            │            │往來明細  │
│            │            │            │            │資料及存提款│
│            │            │            │            │傳票單據（見│
│            │            │            │            │92年度偵字第│
│            │            │            │            │11544號卷二 │
│            │            │            │            │第46至48頁、│
│            │            │            │            │98至104頁） │
├──────┼──────┼──────┼──────┼──────┤
│12          │壬○○      │蘆洲市農會  │00-00000-0-0│存款9筆共 │
│            │            │            │0           │0000000元。 │
├──────┼──────┼──────┼──────┤往來明細資│
│13          │壬○○      │蘆洲市農會  │00-00000-0-0│料及存提款傳│
│            │            │            │0           │票單據（參見│
│            │            │            │            │93年度偵字第│
│            │            │            │            │4115號卷第74│
│            │            │            │            │頁至第79頁）│
├──────┼──────┼──────┼──────┼──────┤
│14          │壬○○      │臺灣企銀蘆洲│000-00-00000│存款10筆，│
│            │            │分行        │8           │共0000000元 │
│            │            │            │            │往來明細資│
│            │            │            │            │料及存提款傳│
│            │            │            │            │票單據（93年│
│            │            │            │            │度偵字第4115│
│            │            │            │            │號卷第83頁至│
│            │            │            │            │第94頁）    │
├──────┼──────┼──────┼──────┼──────┤
│15          │甲○○      │慶豐銀行台南│000000-0    │存款8筆， │
│            │            │分行        │            │共0000000元 │
│            │            │            │            │；提款4筆， │
│            │            │            │            │共180000元  │
│            │            │            │            │往來明細  │
│            │            │            │            │資料及存提款│
│            │            │            │            │傳票單據（92│
│            │            │            │            │年度偵字第11│
│            │            │            │            │544號卷一第 │
│            │            │            │            │111至115頁）│
├──────┼──────┼──────┼──────┼──────┤
│16          │甲○○      │合作金庫成功│000000000   │存款6筆， │
│            │            │分行        │            │共0000000元 │
│            │            │            │            │；提款23筆，│
│            │            │            │            │共726000元  │
│            │            │            │            │往來明細  │
│            │            │            │            │資料及存提款│
│            │            │            │            │傳票單據（見│
│            │            │            │            │92年度發查字│
│            │            │            │            │第3174號卷第│
│            │            │            │            │103至110頁）│
├──────┼──────┼──────┼──────┼──────┤
│17          │甲○○      │第一銀行竹溪│702936      │存款19筆，│
│            │            │分          │            │共0000000元 │
│            │            │            │            │；提款16筆，│
│            │            │            │            │共0000000元 │
│            │            │            │            │往來明細  │
│            │            │            │            │資料及存提款│
│            │            │            │            │傳票單據（見│
│            │            │            │            │92年度偵字第│
│            │            │            │            │11544號卷一 │
│            │            │            │            │第104至116頁│
│            │            │            │            │，第二卷第32│
│            │            │            │            │至第35頁）  │
└──────┴──────┴──────┴──────┴──────┘
以上正本係照原本作成。
如對本判決上訴，須於判決送達後20日內向本院提出上訴狀。
中　　華　　民　　國　　96　　年　　6 　　月　　12　　日
                                書記官　蘇玟心
